【裁判字號】    95,訴,942
【裁判日期】    950922
【裁判案由】    常業詐欺
【裁判全文】
臺灣臺北地方法院刑事判決               95年度訴字第942號
公  訴  人  臺灣臺北地方法院檢察署檢察官
被      告  乙○○
上列被告因常業詐欺案件，經檢察官提起公訴（九十四年度偵字
第二二三六九號），及移送併案審理（九十五年度偵緝字第十、
十一號）本院判決如下：
    主  文
乙○○幫助常業詐欺，累犯，處有期徒刑壹年貳月。
    事  實
一、乙○○前於民國八十四年間因強盜案件，經臺灣高等法院高
    雄分院以八十四年度上訴字第一五○二號判處有期徒刑三年
    六月確定，因違反肅清煙毒條例案件，經臺灣高雄地方法院
    以八十四年度訴字第二五四二號判處有期徒刑三年三月，經
    臺灣高等法院高雄分院以八十四年度上訴字第二五六一號駁
    回上訴確定，又因偽造文書案件經臺灣臺北地方法院以八十
    六年度易字第二二六八號判處有期徒刑三月確定，後經臺灣
    臺北地方法院以八十六年度聲字第一○六七號裁定應執行有
    期徒刑七年二月確定，於八十八年八月二日因縮短刑期假釋
    出監，於九十一年三月二十一日假釋期滿未經撤銷，其未執
    行之刑以已執行論，詎猶不知悔改，緣庚○○、甲○○（原
    名王正芬，於九十一年七月十六日改名，下稱甲○○）夫妻
    （庚○○、甲○○二人由檢察官另行簽分偵辦）向乙○○表
    示如同意擔任設於臺北市○○路○段四三三號六樓之律得利
    國際有限公司（下稱律得利公司）負責人，並請領票據供其
    夫妻使用，即可領取每週新臺幣五（下同）千元之酬勞，乙○○雖可預見庚○○、甲○○夫妻經營公司，不以本人名義
    登記為公司負責人，支付酬勞委請他人擔任律得利公司登記
    名義負責人並開設支票存款帳戶請領票據供渠等使用，顯有
    以虛設公司名義從事詐欺或其他不法行為之可能，且乙○○
    本身並無兌現支票之能力，如提供空白支票與他人使用，顯
    足以幫助他人從事詐欺或其他不法之犯行，為賺取每週五千
    元之報酬，竟不違背其本意，而基於幫助常業詐欺未必故意
    ，於九十三年三月二日受讓庚○○出資額五十萬元，並接替
    劉惠民登記為律得利公司負責人，再以律得利公司負責人名
    義向臺灣中小企業銀行仁愛分行申請第000000000
    號支票存款帳戶（戶名：律得利公司）、中國農民銀行仁愛
    分行申請第000000000號支票存款帳戶（戶名：律
    得利公司）、臺北國際商業銀行松山分行開設第00000
    0000號支票存款帳戶（戶名：律得利公司），將上揭支
    票存款帳戶之印章及所請領空白支票交付予庚○○、甲○○
    使用。庚○○、甲○○及綽號「小盧」之真實姓名、年籍不
    詳成年男子、自稱「黃小姐」之真實姓名年籍不詳成年女子
    基於意圖為自己不法所有之概括犯意聯絡，以上揭支票存款
    帳戶之支票為支付工具，先後：(一)於如附表一所示時間，向
    鈺滿榮企業有限公司（下稱鈺滿榮公司）人員訂購如附表一
    所示之電腦連接器等電子零組件，謊稱：因協力廠商採購之
    付款條件係於每月二十五日月結並開立一百二十日之期票支
    付貨款云云，要求鈺滿榮公司同意律得利公司於交貨之隔月
    開立一百二十日之期票支付貨款，鈺滿榮公司之承辦人員不
    疑有詐而同意之，庚○○等人隨即於九十三年十月、十一月
    初簽發「票號：ＡＳ0000000號、面額：二十三萬九
    千二百四十三元、付款人：臺灣中小企業銀行仁愛分行、發
    票人：律得利公司、票載發票日：九十四年一月十日」之支
    票、「票號：ＦＡＸ0000000號、面額：五十萬六千
    六百二十五元、付款人：中國農民銀行仁愛分行、發票人：
    律得利公司、票載發票日：九十四年二月三日」之支票以支
    付貨款，致鈺滿榮公司承辦人陷於錯誤，繼續將如附表一所
    示價值共計二百零八萬二千三百零八元之電子零組件交付予
    庚○○等人；(二)庚○○等人先於九十三年五月間起至七月間
    止，以律得利公司名義，向榮昌科技股份有限公司（下稱榮
    昌公司）陸續購買價值十八萬九千元、二十一萬四千二百元
    、十一萬八千六百五十元、八萬二千九百五十元、三萬三千
    一百八十元之電子傳輸線等電子零組件，就該小額訂單均如
    期付款，迨取得榮昌公司承辦人員之信賴後，即於如附表二
    所示時間，向榮昌公司訂購如附表二所示大量電子傳輸線等
    電子零組件，謊稱：因協力廠商採購之付款條件係每月二十
    五日月結並開立六十天之期票支付貨款云云，要求榮昌公司
    同意律得利公司於交貨之隔月開立六十天之期票支付貨款，
    榮昌公司承辦人員不疑有詐而同意之，庚○○等人隨即於九
    十三年九、十月間簽發「票號：ＡＳ0000000號、付
    款人：臺灣中小企業銀行仁愛分行、發票人：律得利公司、
    票載發票日：九十三年十二月十七日、面額：十萬元」之支
    票、「票號：ＡＳ0000000號、付款人：臺灣中小企
    業銀行仁愛分行、發票人：律得利公司、票載發票日：九十
    三年十二月十七日、面額十萬元」之支票、「票號：ＡＳ0
    000000號、付款人：臺灣中小企業銀行仁愛分行、發
    票人：律得利公司、票載發票日：九十三年十二月十七日、
    面額十萬元」之支票及「票號：ＦＡＸ0000000號、
    面額：十三萬元、付款人：中國農民銀行仁愛分行、發票人
    ：律得利公司、票載發票日：九十三年十二月十七日」之支
    票以支付貨款，致榮昌公司之承辦人員陷於錯誤，繼續將如
    附表二所示價值共計一千零六十六萬四千三百二十五元之零
    組件交付予庚○○等人收受；(三)庚○○等人於九十三年六月
    二十五日以律得利公司名義向台瑪股份有限公司（下稱台瑪
    公司）訂購價值二萬五千元ＩＣ二極體並依約付款，取得台
    瑪公司承辦人員信賴後，隨即於如附表三所示時間，陸續以
    電話訂購如附表三所示價值總計七十八萬八千零二十六元之
    ＩＣ二極體等電子零組件，並謊稱：因協力廠商採購付款條
    件係採月結並開立三十天期票支付貨款云云，要求以月結、
    開立九十四期票之條件付款，台瑪公司承辦人員不疑有詐而
    同意之，庚○○等人隨即於九十三年九、十月間簽發「票號
    ：ＡＳ0000000號、付款人：臺灣中小企業銀行仁愛
    分行、發票人：律得利公司、票載發票日：九十四年一月十
    五日、面額；二十一萬二千一百元」之支票、「票號：ＡＳ
    0000000號、付款人：臺灣中小企業銀行仁愛分行、
    發票人：律得利公司、票載發票日：九十四年二月十五日、
    面額：三十七萬三千八百十元」之支票、「票號：ＡＳ00
    00000號、付款人：臺灣中小企業銀行仁愛分行、發票
    人：律得利公司、票載發票日：九十四年三月十五日、面額
    ：二十萬二千一百二十五元」之支票以支付貨款，致台瑪公
    司之承辦人員陷於錯誤，繼續將如附表三所示ＩＣ二極體等
    電子零組件交付予庚○○等人收受；(四)庚○○等人於九十三
    年五月十三日起至同年九月二十七日止，以律得利公司名義
    ，陸續向昶股份有限公司（下稱昶公司）訂購總價值為
    四十六萬二千五百五十元之ＩＣ二極體等電子零組件，均依
    約付款，取得昶公司承辦人員信賴後，即於如附表四所示
    時間，陸續向昶公司訂購如附表四所示價值共計六十三萬
    五千八百二十九元之ＩＣ二極體等電子零組件，並謊稱：因
    協力廠商採購之付款條件係以月結並簽發四十五天期票支付
    貨款云云，要求以「月結、開立四十五日期票」之條件付款
    ，昶公司承辦人員不疑有詐而同意之，庚○○等人隨即於
    九十三年九、十月間簽發「票號：ＡＳ00000000號
    、付款人：臺灣中小企業銀行仁愛分行、發票人：律得利公
    司、票載發票日：九十四年一月十五日、面額：二十八萬七
    千四百九十一元」之支票以支付貨款，並承諾所餘三十四萬
    八千三百三十八元貨款將於下次結款日再簽發支票，致昶
    公司之承辦人員不疑有詐，陷於錯誤，繼續將如附表四所示
    ＩＣ二極體等電子零組件交付予庚○○等人收受；(五)庚○○
    等人於九十三年六月間，以律得利公司名義，與聯亞興業股
    份有限公司（下稱聯亞公司）開始業務往來，藉此取得聯亞
    公司承辦人員之信賴，復於如附表五所示時間，向聯亞公司
    電話訂購如附表五所示價值一千零三十四萬零七百八十八元
    之電腦週邊線材等電子零組件，並簽發「票號：ＱＪ000
    0000號、付款人：臺北國際商業銀行松山分行、發票人
    ：律得利公司、票載發票日：九十四年一月十日、面額；五
    十一萬六千元」之支票、「票號：ＡＳ0000000號、
    付款人：臺灣中小企業銀行仁愛分行、發票人：律得利公司
    、票載發票日：九十四年二月五日、面額：二百二十六萬五
    千八百三十八元」之支票、「票號：ＦＡＸ0000000
    號、付款人：中國農民銀行仁愛分行、發票人：律得利公司
    、票載發票日：九十四年三月十日、面額：三百八十萬四千
    六百七十五元」之支票以支付貨款，致使聯亞公司之承辦人
    員陷於錯誤，繼續將如附表五所示電子零組件送至臺北市○○區○○街一一六號律得利公司之倉庫中；庚○○等人於收
    受鈺滿榮公司、榮昌公司、台瑪公司、昶公司、聯亞公司
    所交付上揭電子零組件後，隨即將該電子零組件轉賣變現，
    並均恃此收入維生，而以之為常業，嗣於鈺滿榮等五家公司
    遵期提示上揭貨款支票未獲兌現，派員前往律得利公司，發
    現該公司早已人去樓空，始悉受騙。
二、案經鈺滿榮公司訴由臺北市政府警察局大安分局報請臺灣臺
    北地方法院檢察署檢察官偵查起訴，榮昌公司、台瑪公司、
    昶公司、聯亞公司訴由臺北市政府警察局大安分局報請臺
    灣臺北地方法院檢察署檢察官移送併案審理及榮昌公司訴由
    臺灣臺北地方法院檢察署檢察官移送併案審理。
    理  由
一、訊據被告乙○○固坦承為領取每週五千元之報酬，於九十三
    年三月二日受讓庚○○之出資額五十萬元，並接替劉惠民登
    記為律得利公司負責人，再以律得利公司負責人名義向臺灣
    中小企業銀行仁愛分行申請第000000000號支票存
    款帳戶（戶名：律得利公司）、中國農民銀行仁愛分行申請
    第000000000號支票存款帳戶（戶名：律得利公司
    ）、臺北國際商業銀行松山分行開設第000000000
    號支票存款帳戶（戶名：律得利公司），並將上揭支票存款
    帳戶之印章及所請領空白支票交予庚○○、甲○○夫妻使用
    等情，惟矢口否認有何幫助庚○○等人以犯詐欺罪為常業之
    犯行，辯稱：伊因庚○○表示有退票紀錄，無法幫律得利公
    司向銀行申請設立支票存款帳戶，且積欠信用卡債務無力清
    償，經庚○○一再請託，始同意擔任律得利公司名義負責人
    並向銀行請領支票供庚○○、甲○○夫妻等人使用，關於庚○○等人向鈺滿榮等五家公司詐騙電子零組件一事，伊從頭
    到尾均未參與，難認有何幫助常業詐欺犯行云云。經查：
  (一)庚○○、甲○○及綽號「小盧」之真實姓名、年籍不詳成年
    男子、自稱「黃小姐」之真實姓名年籍不詳成年女子等人，
    以律得利公司之名義，先向鈺滿榮公司、榮昌公司、台瑪公
    司、昶公司、聯亞公司訂購少量貨品，如期交付貨款以取
    得該五家公司公司承辦人員之信任後，隨即於如附表一至五
    所示時間連續向該五家公司訂購大量電子零組件，並以律得
    利公司名義簽發上揭臺灣中小企業銀行仁愛分行第0000
    00000號支票存款帳戶、中國農民銀行仁愛分行申請第
    000000000號支票存款帳戶、臺北國際商業銀行松
    山分行第000000000號支票存款帳戶支票，致使該
    五家公司承辦人員因律得利公司先前交易訂單均如期付款，
    陷於錯誤，誤以為屆期得依約領取貨款，陸續交付如附表一
    至五所示電子零組件予庚○○等人，庚○○等人隨即將所詐
    得之電子零組件轉賣變現，並均恃此收入維生，嗣於鈺滿榮
    等五家公司遵期提示上揭貨款支票未獲兌現，派員前往律得
    利公司，發現該公司早已人去樓空等情，業據證人即鈺滿榮
    公司職員己○○於警詢中（見偵一卷第三至五頁）、證人即
    榮昌公司職員丙○○於偵查中（見偵二卷第三六、三七頁）
    、證人即台瑪公司職員辛○○於警詢、偵查中（見偵二卷第
    三至五頁、第一五五、一五六頁）、證人即昶公司職員戊○○於警詢、偵查中（見偵二卷第六至八頁、第一五五、一
    五六頁）、證人即聯亞公司職員丁○○於警詢、偵查中（見
    偵二卷第六三、六四頁、第六八至七一頁）指證明確，並有
    鈺滿榮公司開具之統一發票（見偵一卷第十三至十九頁）、
    票號：ＡＳ0000000號支票暨退票理由單（見偵一卷
    第二十頁）、票號：ＦＡＸ0000000號支票暨退票理
    由單（見偵一卷地二一四頁）、律得利公司登記案卷（見偵
    一卷第五四至九三頁）、昶公司客戶對帳單（見偵二卷第
    十六頁）、昶公司客戶基本資料表（見偵二卷第十七、十
    八頁）、票號：ＡＳ00000000號支票（見偵二卷第
    十九頁）、昶公司開具電子計算機統一發票（見偵二卷第
    二十至二九頁）、昶公司出貨單（見偵二卷第三十至三九
    頁）、台瑪公司銷貨請款明細（見偵二卷第四十、四一頁）
    、台瑪公司銷貨單（見偵二卷第四二至五一頁）、台瑪公司
    開具電子計算機統一發票（見偵二卷第五二至五九頁）、票
    號：ＡＳ0000000號支票（見偵二卷第六十頁）、票
    號：ＡＳ0000000號支票（見偵二卷第六一頁）、付
    款人：臺灣中小企業銀行仁愛分行、聯亞公司開具統一發票
    （見偵二卷第七八頁）、客戶資料表（見偵二卷第七九頁）
    、律得利公司基本資料查詢（見偵二卷第八十頁）、聯亞公
    司訂貨單、請款對帳單、送貨單暨統一發票（見偵二卷第八
    三至一五一頁）、票號：ＱＪ0000000號支票（見偵
    二卷第九七頁）、票號：ＡＳ0000000號支票（見偵
    二卷第一○八頁）、票號：ＦＡＸ0000000號支票（
    見偵二卷第一三二頁）、律得利公司訂貨單（見偵三卷第四
    至二十頁）、第二類票據信用資料查覆單（見偵三卷第二二
    、二三頁）、法務部票據信用資訊連結作業查詢明細表（見
    偵三卷第五五至五八頁）等資料附卷足憑，且被告於本院準
    備程序、審理程序對庚○○等人向鈺滿榮等五家公司詐騙上
    揭電子零組件，並將之轉賣變現，恃此收入維生等情亦無爭
    執（見本院卷第二三、二四、七九頁），是核庚○○等人基
    於意圖為自己不法所有之共同犯意聯絡，以律得利公司之名
    義，先向鈺滿榮等五家公司訂購少量貨品，取得該五家公司
    之信任後，隨即訂購大量電子零組件，並簽發律得利公司支
    票支付貨款，使該五家公司承辦人員陷於錯誤交付零組件予
    庚○○等人，庚○○等人隨即將所詐得之電子零組件轉賣變
    現，並均恃此收入維生，而以之為常業等情，應堪認定。
  (二)被告雖辯稱伊並未參與庚○○等人向鈺滿榮等五家公司詐騙
    電子零組件一事，自無幫助常業詐欺犯行云云。惟查，被告
    係因庚○○有退票紀錄，無法以負責人身份向銀行申請設立
    律得利公司支票存款帳戶，因而同意以每週五千元之報酬登
    記為律得利公司名義負責人，並以律得利公司負責人名義向
    臺灣中小企業銀行仁愛分行申請第000000000號支
    票帳戶（戶名：律得利公司）、中國農民銀行仁愛分行申請
    第000000000號支票帳戶（戶名：律得利公司）、
    臺北國際商業銀行松山分行開設第000000000號支
    票帳戶（戶名：律得利公司），且將上揭支票帳戶之印章及
    所請領空白支票交付予庚○○、甲○○使用等情，業據被告
    於偵查（見偵一卷第三十、三一頁）及本院準備程序（見本
    院卷第二四頁反面）、審理程序（見本院卷第七九至八一頁
    ）中坦承屬實，按庚○○等人既共同籌組經營律得利公司，
    其本可使用渠等之名義申請支票存款帳戶，實無借用他人支
    票存款帳戶之必要，且支票乃支付工具，一旦簽發，發票人
    即需依票載文義負責，除非本人或與本人具有親密或信賴關
    係者，否則實無任意將開戶印章及向金融機構領取之空白支
    票交付予他人簽發之理，況該等空白支票如落入不明人士手
    中，極易被利用為與財產犯罪有關之犯罪工具，此為吾人依
    一般生活認知所易於體察之常識，則一般人本於生活經驗及
    認識，在客觀上當可預見完全不相識或不甚熟識之人要求提
    供空白支票供其使用之行徑，往往與利用該空白支票進行詐
    騙或其他財產犯罪有密切關連，況被告並非有經營專業或相
    當資力之人，竟以數額非少之每週五千元報酬受邀擔任律得
    利公司負責人，並以該公司負責人身份開立多家銀行之支票
    存款帳戶，衡情應對為於該公司之經營狀況及帳戶之合法使
    用有相當之懷疑，是被告同意擔任律得利公司登記名義負責
    人，並向各家銀行申請支票存款帳戶後，將帳戶印章及空白
    支票交付予庚○○、甲○○夫妻等人使用，顯足以預見庚○○、甲○○等人可能將該公司及支票存款帳戶用以實施常業
    詐欺，而不違反其本意，被告有幫助庚○○等人以犯詐欺為
    常業之不確定故意，堪以認定，被告所為辯解，顯係事後卸
    責之詞，不足採信。
  (三)綜上所述，本件事證明確，被告幫助常業詐欺犯行，堪以認
    定，應依法論科。
二、經查：
  (一)被告行為後，刑法業於九十四年二月二日公布，於九十五年
    七月一日施行，其中刪除刑法第五十六條，修正第二條、第
    二十五條、第二十六條、第二十八條、第三十三條、第五十
    五條規定。按「行為後法律有變更者，適用行為時之法律，
    但行為後之法律有利於行為人者，適用最有利於行為人之法
    律」，現行刑法第二條第一項定有明文，此條規定乃與刑法
    第一條罪刑法定主義契合，而貫徹法律禁止溯及既往原則，
    係規範行為後法律變更所生新舊法律比較適用之準據法，是
    刑法第二條本身雖經修正，但其既屬適用法律之準據法，本
    身尚無比較新舊法之問題，應一律適用裁判時之現行刑法第
    二條規定以決定適用之刑罰法律，先予說明。又以本次刑法
    修正之比較新舊法，應就罪刑有關之共犯、未遂犯、想像競
    合犯、牽連犯、連續犯、結合犯，以及累犯加重、自首減輕
    暨其他法定加減原因（如身分加減）與加減例等一切情形，
    綜其全部罪刑之結果而為比較，有最高法院九十五年五月二
    十三日九十五年度第八次刑庭會議決議意旨可資參照。
  (二)按刑法上所稱之「常業」，指反覆以同種類行為為目的之社
    會活動之職業性犯罪而言，有最高法院八十五年度台上字第
    五一０號判例可資參照。查庚○○、甲○○夫妻等人以「律
    得利公司」之名義，向鈺滿榮等五家公司詐騙電子零組件後
    將之轉賣變現，所詐得電子零組件價值超過二千萬元，顯均
    恃其詐欺所得供渠等生活之資，恃以維生，以之為常業，應
    堪認定，雖刑法修正後已刪除第三百四十條常業詐欺罪之規
    定，但庚○○等人犯罪時間在刑法修正施行前，而當時常業
    詐欺罪，其法定本刑為一年以上七年以下有期徒刑，得併科
    五萬元以下罰金，刑法修正後，因常業犯已經刪除，應將所
    犯如附表一至五所示詐欺罪分論併罰，合併計算其法定最高
    本刑可達為有期刑徒刑二十年，較原常業犯之法定刑為重，
    依刑法第二條第一項之規定比較結果，並無適用新法較為有
    利之情形，是庚○○等人應適用修正前刑法第三百四十條論
    以常業詐欺罪；再按「刑法上之幫助犯，係對於犯罪與正犯
    有共同之認識，而以幫助之意思，對於正犯資以助力，而未
    參與實施犯罪之行為者而言」，有最高法院七十五年度台上
    字第一五○九號、八十四年度台上字第五九九八號、八十四
    年度台上字第六四七五號、八十八年度台上字第一二七○號
    判決可資參照。經查，被告為收取每週五千元之報酬，同意
    擔任律得利公司登記名義負責人，並向各家銀行申請支票存
    款帳戶後，將帳戶印章及空白支票交付予庚○○、甲○○夫
    妻等人使用，顯有幫助幫助庚○○、甲○○等人為上述修正
    前刑法第三百四十條常業詐欺罪，且遍查全案相關事證，並
    無證據證明被告有參與常業詐欺之構成要件行為，核被告所
    為應係犯修正前刑法第三十條、刑法第三百四十條幫助常業
    詐欺罪。又被告幫助庚○○等人詐騙如附表二至五所示榮昌
    公司、台瑪公司、昶公司、聯亞公司部分，雖未據公訴人
    起訴，然該部分與被告幫助庚○○等人詐騙鈺滿榮公司部分
    ，係屬同一幫助常業詐欺犯行，應為起訴效力所及，本院自
    應併予審究。
  (三)被告前於八十四年間因強盜案件，經臺灣高等法院高雄分院
    以八十四年度上訴字第一五○二號判處有期徒刑三年六月確
    定，因違反肅清煙毒條例案件，經臺灣高雄地方法院以八十
    四年度訴字第二五四二號判處有期徒刑三年三月，經臺灣高
    等法院高雄分院以八十四年度上訴字第二五六一號駁回上訴
    確定，又因偽造文書案件經臺灣臺北地方法院以八十六年度
    易字第二二六八號判處有期徒刑三月確定，後經臺灣臺北地
    方法院以八十六年度聲字第一○六七號裁定應執行有期徒刑
    七年二月確定，於八十八年八月二日因縮短刑期假釋出監，
    於九十一年三月二十一日假釋期滿未經撤銷，其未執行之刑
    以已執行論，有臺灣高等法院被告前案紀錄表在卷可查（見
    本院卷第四至十五頁），其受前開徒刑之執行完畢後，五年
    以內因故意再犯本件有期徒刑以上之罪，不論依修正前之刑
    法第四十七條，或修正後之刑法第四十七條第一項之規定，
    均構成累犯，對被告而言並適用修正後刑法較為有利之情形
    ，應逕依修正前刑法第四十七條規定，論以累犯，並加重其
    刑。又被告所為係幫助犯修正前刑法第三百四十條常業詐欺
    罪，為從犯，應依修正前刑法第三十條第二項之規定，按正
    犯之刑減輕之，並依法先加後減之。
  (四)爰審酌被告素行不佳，因貪圖一己私利，同意擔任律得利公
    司登記名義負責人，並向各家銀行申請支票存款帳戶後，將
    帳戶印章及空白支票交付予庚○○、甲○○夫妻等人使用，
    幫助庚○○等人詐騙他人財物，使鈺滿榮等五家公司共計遭
    受二千萬元以上之損害，嚴重影響社會經濟活動，造成被害
    人莫大之損失，惡性非輕，且未坦承犯行，惟念其個人所得
    之財物尚非過鉅等一切情狀，量處如主文所示之刑，以為懲
    儆。
據上論斷，應依刑事訴訟法第二百九十九條第一項前段，刑法第
二條第一項前段，修正前刑法第三十條、第三百四十條、第四十
七條，修正前罰金罰鍰提高標準條例第一條前段，判決如主文。
本案經檢察官黃美嘉到庭執行職務
中    華    民    國    95    年    9     月    22    日
                  刑事第十四庭  審判長法  官  宋松璟
                                      法  官  孫萍萍
                                      法  官  李家慧
以上正本證明與原本無異。
如不服本判決，應於判決送達後10日內，向本院提出上訴狀。
                                      書記官  楊文祥
中    華    民    國    95    年    9     月    25    日
附錄本件論罪科刑法條：修正前刑法第三十條、第三百四十條。
中華民國刑法第30條
（從犯及其處罰）
幫助他人犯罪者，為從犯。雖他人不知幫助之情者，亦同。從犯
之處罰，得按正犯之刑減輕之。
中華民國刑法第340條
（常業詐欺犯）
以犯第三百三十九條之罪為常業者，處一年以上七年以下有期徒
刑，得併科五萬元以下罰金。


司法院資訊處製作；財團法人民間司法改革基金會備份。
